臺灣高等法院刑事判決
110年度上訴字第223號
上  訴  人  
即  被  告  林○○



選任辯護人  江信志律師
上列上訴人即被告因家暴傷害等案件，不服臺灣士林地方法院10
9年度訴字第348號，中華民國109年11月17日第一審判決（起訴
案號：臺灣士林地方檢察署109年度偵字第7473號），提起上訴
，本院判決如下：
    主  文
原判決關於恐嚇危害安全部分撤銷。
林○○犯恐嚇危害安全罪，處拘役肆拾日，如易科罰金，以新臺幣
壹仟元折算壹日。
其他上訴駁回。
前開撤銷改判部分與上訴駁回部分所處之刑，應執行拘役陸拾日
，如易科罰金，以新臺幣壹仟元折算壹日。
    事  實
一、林○○與乙○○係同居男女朋友，2人間具有家庭暴力防治法第3
    條第2款所定之家庭成員關係。林○○於民國108年10月11日凌
    晨0時許，在臺北市○○區○○路00巷0號住處，因細故與乙○○發
    生爭執，竟基於傷害之犯意，徒手毆打乙○○之手臂及大腿，
    致乙○○受有手臂及大腿瘀青等傷害。林○○復於同年12月26日
    凌晨1時47分許，在上址住處，因情緒失控揚言自殺，見乙○○欲向外求救，竟基於恐嚇危害安全之犯意，持刀架在乙○○
    之頸部，並出言恫以：「要一起死，我死了也不會讓你好過
    」等語，以此加害生命、身體之事恐嚇乙○○，使乙○○心生畏
    懼，致生危害於安全。
二、案經乙○○訴由臺北市政府警察局士林分局報告臺灣士林地方
    檢察署檢察官偵查起訴。
    理  由
壹、證據能力部分：
    本案據以認定被告林○○犯罪之供述證據，其中屬於傳聞證
    據之部分，檢察官、被告及辯護人在本院審理時均未爭執其
    證據能力，復經本院審酌認該等證據之作成無違法、不當或
    顯不可信之情況，非供述證據亦查無公務員違背法定程序而
    取得之情事，揆諸刑事訴訟法第158條之4反面解釋、第159
    條至第159條之5規定，均有證據能力。
貳、實體部分：
一、訊據被告固坦承其與告訴人乙○○係同居男女朋友，其於108
    年10月11日凌晨0時許，在臺北市○○區○○路00巷0號住處，因
    細故與告訴人發生爭執，復於同年12月26日凌晨1時47分許
    ，在上址住處，因情緒失控揚言自殺，告訴人為此向外求救
    等情，惟矢口否認有何傷害、恐嚇危害安全等犯行，辯稱：
    並無於前揭時、地毆打或恐嚇告訴人云云。經查：
  ㈠被告與告訴人係同居男女朋友，被告於108年10月11日凌晨0 
    時許，在臺北市○○區○○路00巷0號住處，因細故與告訴人發
    生爭執，復於同年12月26日凌晨1時47分許，在上址住處，
    因情緒失控揚言自殺，告訴人為此向外求救等情，業據被告
    坦承不諱（見原審訴字卷第44、45頁），核與告訴人、證人
    即告訴人之姑姑丙○○於偵查及原審審理時證述情節大致相符
    （見偵卷第46至47、63至65頁、原審訴字卷第79至110頁）
    ，並有告訴人所受傷勢照片、告訴人傳送丙○○之訊息、丙○○
    向告訴人及被告就讀之○○○○大學反應告訴人遭恐嚇之對話紀
    錄、被告手寫遺書、臺灣士林地方法院109年度家護字第OOO
    號民事通常保護令附卷可稽（見偵卷第17至20、49至51、70
    、71、74、75、77頁），應堪認定。
  ㈡據告訴人證述：
　  ⒈於109年5月14日偵查中證稱：被告於108年10月11日凌晨0
      時許，在凱旋路租屋處，用手推我去撞牆壁及家具、打我
      巴掌、捏我的腿及手臂，造成我大腿內側、左大腿上側、
      左邊臀部、右邊大腿內側瘀青；被告於同年12月26日凌晨
      3時許，也在租屋處，當時要自殺，聽到我報警系統的聲
      音，就轉過來拿廚房的刀子架著我的脖子，說要一起死，
      他死了也不會讓我好過，在他轉過來之前，我有先傳訊息
      「姑姑救我」給我姑姑（即丙○○），我再報警，所以當時
      姑姑一直打電話過來，被告有叫我接電話，我當下不敢跟
      姑姑說，我就一直哭等語（見偵卷第46至47頁）。
　  ⒉於109年5月27日偵查中證稱：先看到被告要自殺，我正要
      報警，被告聽到報案系統的聲音，就拿刀架住我的脖子。
      我趁被告轉身時，我就傳訊息給我姑姑，時間是26日凌晨
      1時許等語（見偵卷第64頁）。
　  ⒊於原審審理時證稱：108年10月11日凌晨0時許，在臺北市○○區○○路00巷0號被告失控打我的雙臂和雙腿，也有賞我巴
      掌；同年12月26日凌晨，我與被告在同一房間內，我在床
      上，被告在書桌前寫遺書，被告要自殺，也要傷害我，被
      告跟我說他要跟我一起死，我先以LINE傳訊息向姑姑求救
      ，再用警局視訊APP撥打視訊電話報警時，被告聽到聲音
      後很慌張，認為我要向外求救，所以就衝過來，然後拿刀
      架在我的脖子上威脅我，稱要死一起死，並威脅不要我向
      外報警，若向外報警就一起死，接著姑姑一直來電話，被
      告受不了，請我先接電話，我接電話時，被告在旁邊，所
      以我無法跟姑姑講事情的原委，我就一直哭等語（見原審
      訴字卷第80至106 頁）。
　　綜觀告訴人前揭證述內容，對於被告行為之時間、地點、過
    程、方式等主要事實及基本情節，前後證述互核大致相符，
    且無重大矛盾、違反情理之處。
　㈢參以告訴人於偵查中提出內存其與被告間談話錄音之隨身碟
    ，其並於原審審理時證稱：因108年10月11日前後幾天被告
    都有毆打、侮辱我，所以我才在108年10月11日晚間11時許
    至翌日凌晨1時許左右對被告與我的談話錄音，我的錄音檔
    是原檔，上面會顯示錄音時間，我依此確定錄音時間為108
    年10月11日晚間11時許至翌日凌晨1時許，是在被告本案肢
    體暴力之後所錄，被告打完我後，我們有一段時間沒有講話
    ，之後被告來找我爭論，我才開始錄音等語（見原審訴字卷
    第83、84、105、106頁），而經原審就上開隨身碟內存「00
    000000租屋處」錄音檔勘驗結果，告訴人與被告間對話內容
    略以：
　　「告訴人：我昨天是想要好好跟你講。
　    被告：我不管昨天前天大前天還是上個月你製造我太多麻
　　　      煩了，我對你不爽很久了，這樣夠簡單明瞭了吧，
             既然你不忍，那我也不忍了，我一併討回來。　
　　　告訴人：我再忍。
　　  被告：給你的我會給，該討得我討更多，講過了，你繼續
　　　      忍阿，你到後面死多慘你在跟我說你多會忍喔，好
            不好，你在跟我講是誰在包容誰，誰讓我怨氣這麼
            重，誰讓我這麼不爽，不用溝通了，就鬥吧。你再
            容忍我，這種話你講得出來，懶得跟我講，這種話
            你講得出來，咄咄逼人，打你罵你只記得這些，不
            記得原因，原因有那些呢。
　　　告訴人：我讓你這麼生氣你就可以打我嗎，你賞我耳巴  
              掌那一
  　　被告：對阿我的確情緒控管有問題，會常常作出一些失控
            性的行為，還有羞辱性的言論，可是不是沒有原因
            的，當然你可以
　　　告訴人：你告訴我那些原因我就應該要體諒你。
　　　被告：打你羞辱你的畫畫上螢光筆，講得特別大聲，讓大
            家都聽到，不錯啊，沒有用啊。
　　　告訴人：我這兩天會這麼生氣就是你那一天打我。
　　　被告：哪一天阿，忘記了，我打你好多次，哪一天。」
　　（見原審訴字卷第45、46頁、偵卷第70、71頁），益徵告訴
    人指證被告於108年10月11日凌晨0時許在上址住處徒手毆打
    告訴人乙節，並非虛妄。況被告於本案109年4月6日警詢時
    供稱：「（問：據告訴人乙○○於筆錄中指稱於108年10月11
    日0時許，在租屋處（臺北市○○區○○路00巷0號），因為其去
    婦產科檢查，事前沒有和你商量找你陪同一起前往而發生爭
    吵，當下你利用徒手打她巴掌及毆打她大腿、手臂，是否屬
    實？你作何解釋？）我記得有這件事，我們有爭吵，我有很
    高的自殺傾向，其他細節我都記不清楚了，我現在都想不起
    來了，我知道這件事過後我有向她道歉，也有得到她的原諒
    ，所以她現在她才會過了那麼久才來警局報案。」等語（見
    偵卷第8至9頁），倘其確無告訴人所指此部分傷害犯行，衡
    情當即出言否認並提出辯解以示清白，斷無答以「記不清楚
    」、「想不起來」等語而迴避傷害主要事實之必要。其於另
    案（即告訴人對被告聲請民事通常保護令事件）109年5月5
    日訊問時復供稱：108年10月11日有因是否陪同告訴人至婦
    產科就診一事，與告訴人發生爭執，並有推開告訴人之舉等
    語（見臺灣士林地方法院109年度家護字第OOO號卷第41、42
    頁），再參酌告訴人所提出其拍攝之受傷照片顯示其手臂及
    大腿瘀青等情（見偵卷第17至20頁），核與其前揭證述遭被
    告施暴之身體部位大致相符。綜觀上開事證，足認被告確於
    108年10月11日凌晨0時許在上址住處因與告訴人發生爭執而
    徒手毆打告訴人之手臂及大腿成傷。
　㈣證人丙○○於偵查中證稱：108年12月26日凌晨3時許有收到告
    訴人傳送給我的訊息，內容是「姑姑救我」，告訴人是凌晨
    1點多傳的。我收到之後就打電話給告訴人，她沒有接，我
    就將告訴人之父、祖母都叫起來，我向他們表示告訴人來求
    救，但我找不到告訴人，因為告訴人之前沒有傳過這種訊息
    。後來過了1、2小時，告訴人接了電話，說「現在沒事，我
    明天再跟你說」，但一直哭，我一直問她發生何事，但她沒
    有說，後來她傳訊息給我，我問她發生何事，她說室友要自
    殺，我問她「室友自殺關你什麼事」，我又問她「室友是否
    拿刀子要傷你」，她說是，後來她又說她是安全的，明天再
    說，這是當天凌晨發生的事等語（見偵卷第63至65頁），於
    原審審理時復證稱：108年12月26日凌晨3時40分許接到告訴
    人的LINE文字訊息說「姑姑救我」，我很緊張地跳起來，把
    家裡的大人通通叫起來，一直打LINE電話過去，但都沒人接
    ，好不容易接上時，告訴人就一直哭，沒有告訴我發生何事
    ，接著電話又掛斷，之後又一直打不通，直到5點左右，她
    才跟我說她要睡覺了，明天再說，隔天我們便嘗試聯絡她，
    但也都沒有接，後來她才傳文字訊息說她室友要自殺，我問
    對方是否威脅她，她說：「對，對方拿刀子要傷害我。」等
    語（見原審訴字卷第106至112頁），前後所言一致，且與告
    訴人上開指證情節互核大致相符，復有卷附告訴人傳送予丙○○之訊息、丙○○向○○○○大學反應告訴人遭恐嚇之對話紀錄、
    刀械照片等事證可佐（見偵卷第49至51、76頁），足認證人
    丙○○前揭證言，應非子虛。參以卷附被告手寫遺書內容略以
    ：「我想要自殺已經很久了，自從和乙○○一起生活，壓力已
    經大到我無法承受，……一次次的嘗試自殺，都是我對於身體
    發出的痛處和死亡的恐懼而失敗，乙○○看在眼裡，看著我一
    次次的把手打受傷，一次次的拿刀割，也一次次因為自殺的
    失敗而在我用激進的方式自殺用冷漠的、看不起我的方式冷
    漠，……我受夠了，我不會再被看不起，我至少要好好證明，
    我是被逼死的，而且成功自殺了」等語（見偵卷第77頁），
    亦足見被告過往屢以自殺方式處理其與告訴人間之問題，且
    手段日漸激進，從而告訴人指證被告於案發時情緒失控揚言
    自殺，因見告訴人欲向外求救，遂轉而持刀架在告訴人頸部
    並出言恐嚇等情，實與情理無違。況被告於本案109年4月6
    日警詢時供稱：「（問：據被害人乙○○警詢筆錄中供稱：於
    108年12月26日在租屋處（臺北市○○區○○路00巷0號），你持
    刀架在她脖子上，一直情緒勒索她，表示她對你很冷漠、不
    關心你，直到被害人姑姑來電，你才把刀放下，是否屬實？
    你作何解釋？）我沒有印象了，細節我不清楚，我知道哪時
    候我跟她吵得很兇，我當時有自殺現象，我幾乎每次情緒快
    要失控的時候，我都會跟她說我快不行了，我情緒快要失控
    了，希望她能按照交往前的約定不要給我刺激了，但她都作
    不到，且更加刺激我，讓我情緒失控。（問：續上，被害人
    乙○○並稱你當時持刀架在其脖子上，並恐嚇她說我死了也不
    會讓她好過，是否屬實？你做何解釋？）細節我不是清楚，
    交往過程他給我的刺激很大，也讓我失去很多生活上的東西
    ，例如我的社交圈、工作等都沒有，最後我也很想自殺，想
    要用自殺來抗議，所以我沒有要傷害她，自殺是傷害我自己
    ，但是我有用自殘的方式要求她回應我問題。」等語（見偵
    卷第9至10頁），倘其確無告訴人所指此部分恐嚇犯行，衡
    情當即出言否認並提出辯解以示清白，斷無答以「細節我不
    清楚」等語而迴避恐嚇主要事實之必要。綜觀上開事證，足
    認被告確於108年12月26日凌晨1時47分許在上址住處情緒失
    控揚言自殺，因見告訴人欲向外求救，遂持刀架在告訴人頸
    部，並出言恫以：「要一起死，我死了也不會讓你好過」等
    語。
　㈤按刑法第305條之恐嚇罪，所稱以加害生命、身體、自由、名
    譽、財產之事，恐嚇他人者，係指以使人生畏怖心為目的，
    而通知將加惡害之旨於被害人而言。所謂恐嚇，祇須行為人
    以足使人心生畏怖之情事告知他人即為已足，其通知危害之
    方法並無限制，凡一切以直接之言語、舉動，或其他足使被
    害人理解其意義之方法或暗示其如不從將加危害，而使被害
    人心生畏怖者，均應包括在內（最高法院22年上字第1310號
    、52年台上字第751號判例意旨參照）。而該言語或舉動是
    否足以使他人生畏怖心，應依社會一般觀念衡量之，如行為
    人之言語、舉動，依社會一般觀念，均認係惡害之通知，而
    足以使人生畏怖心時，即屬恐嚇。被告於前揭時、地持刀架
    在告訴人頸部並以：「要一起死，我死了也不會讓你好過」
    等言語相向，衡諸社會通念，確有欲加害告訴人生命、身體
    安全之意，一般人如見此狀，咸認被告可能對己不利，足以
    使人深感生命、身體受到威脅而心生不安，客觀上顯屬將加
    惡害之通知，告訴人亦因而深感不安，方有立即傳送訊息向
    其親人丙○○求救，並於嗣後接聽丙○○來電時不斷哭泣等舉措
    ，顯見被告所為，已達於危害告訴人安全之程度至明。
　㈥辯護人雖稱：告訴人提出之傷勢照片上所示發生日期分別有
    「108年10月11日」及「108年10月6日至11日」之不同記載
    ，就該等照片之拍攝時間亦分別有「108年10月11日」及「1
    08年10月11日後1、2天」之不同陳述，實有歧異謬誤之嫌而
    不具可信性，且告訴人未提出原始檔證明拍攝日期確為108
    年10月11日，故該等照片至多僅能證明告訴人受傷，無從據
    以推論告訴人之傷勢係遭被告毆打所致云云。惟辯護人指告
    訴人曾稱照片為108年10月11日所拍攝云云（見原審訴字卷
    第143頁），所援引之證據即109年5月14日偵訊筆錄，而告
    訴人實係回答被告傷害犯行之時間（見偵卷第64頁），告訴
    人就拍攝上開傷勢照片之時間，始終證述為108年10月11日
    後1、2日（見偵卷第64頁、原審訴字卷第95、96頁），辯護
    人此部分所指，顯有誤會。至上開傷勢照片所載發生日期雖
    有不同，惟均包括108年10月11日，告訴人於原審審理時並
    證稱：我可以確定上開傷勢照片中的瘀青是10月11日所造成
    ，因10月11日之前被告是賞我巴掌、捏我胸部，不在我拍照
    的傷勢之內等語（見原審訴字卷第96頁），足見上開傷勢照
    片所示瘀青，應係被告於108年10月11日毆打告訴人所致，
    卷內縱無上開傷勢照片之原始檔案，亦難執此逕為有利於被
    告之認定。辯護人所稱告訴人上開證述為臨訟杜撰、上開傷
    勢照片不具可信性云云，既未據舉證以實其說，難認可採。
  ㈦辯護人復稱：依告訴人證述，上開錄音應係於108年10月11日
    凌晨0時許之前開始錄音，然該錄音持續2小時，卻未見有本
    案傷害犯行，故無從證明被告此部分犯行，告訴人於該錄音
    中復有誘導被告回答之嫌云云。惟觀諸卷附辯護人所援引之
    告訴人證述，告訴人始終證稱上開錄音係其於108年10月11
    日凌晨0時許遭被告毆打「之後」當晚11時許至翌日凌晨1 
    時許所為（見原審訴字卷第84、94、100、105頁），而未曾
    證述係於108年10月11日凌晨0時許之前所錄。再由前揭原審
    勘驗結果，亦足見被告係主動自承其情緒管控有問題、常有
    失控行為及羞辱性言論、並曾多次毆打告訴人等情，難認告
    訴人有何誘導被告之舉，辯護人此部分所辯，亦屬無據。
　㈧辯護人再稱：被告未曾見過告訴人所提照片中之刀械（見偵
    卷第76頁），告訴人就被告所持刀械之種類，於偵查中證稱
    係水果刀，於審判中則稱為菜刀，前後矛盾，所述不足採信
    云云。然告訴人就此證稱：被告架住我的脖子所用刀械就是
    偵卷第76頁所示那把刀，我們切菜、切水果都會使用等語（
    見原審訴字卷第91、92頁），足見告訴人係以該刀兼作切菜
    及切水果之用，故其或稱之為水果刀、或稱之為菜刀，均無
    不可，亦難謂有何違反情理之處，參以被告於上開遺書內亦
    自承多次以持刀割手之方式自殺、此次亦係因其持刀割手卻
    遭告訴人無視而導致其深感「受夠了」等情（見偵卷第77頁
    ），被告並坦認其於108年12月26日有因情緒失控而揚言自
    殺一事，則告訴人指證被告當時持有刀械乙節，核與被告先
    前多次試圖自戕時所採取之手段相同，亦與情理無違。辯護
    人上開所辯，均不足採。
  ㈨辯護人又稱：當丙○○與告訴人家人獲悉告訴人遭恐嚇，而北
    上尋告訴人，告訴人發現彼等抵達時，竟躲避不見，且依臺
    北市政府警察局山仔后派出所受理各類案件紀錄表，足見告
    訴人於108年12月27日由丙○○陪同前往報案時亦表示並無遭
    受男友或他人傷害、家暴或其他不正當對待之情事，足證告
    訴人之證詞不足採信云云。然告訴人於原審審理時證稱：當
    時我很害怕家長知道我究竟發生何事，我不敢把所有原因和
    經過告訴他們，因為他們不知道有被告此人，我不想讓家人
    知道我和被告有同居及發生性行為等語（見原審訴字卷第89
    頁），此核與卷附臺北市政府警察局山仔后派出所受理各類
    案件紀錄表記載「丙○○另有提供一名姓名為丁○○（00000000
    00，ＯＯＯOOＯO號）表示為乙○○之男朋友，經警方詢問乙○○表
    示丁○○僅係同學關係（無男女朋友及同居關係）」等語大致
    相符（見偵卷第83頁，其上所載「丁○○」，為被告所使用之
    假名，此除有被告提出其與告訴人間之對話紀錄可證【見原
    審審訴字卷第67頁】外，被告並於警詢時坦承上開00000000
    00為其電話號碼【見偵卷第7頁】），益徵告訴人上開證述
    ，確屬可採，則其於108年12月27日家人北上時，避而不見
    ，復於報案時表示未遭男友或他人不當對待，實係在為免遭
    家人發覺其與被告同居、發生性行為之情況下所為迴護被告
    之詞。辯護人上開所辯，亦無可採。
  ㈩辯護人另稱：告訴人所指無法就醫驗傷之原因，前後矛盾；
    被告與告訴人於案發後之108年12月27日仍在同一間教室上
    課，且有以LINE對話，內容平和，告訴人另於同年月30日主
    動關心被告有無完成作業、甚且打情罵俏，顯見其無心生畏
    懼之情，復於3個月後始前往警局報案，與常情不符；另依
    證人丙○○證述，其於知悉告訴人現在危急且狀況不明之情狀
    ，理應即刻北上，應無隔一日後方北上云云。然傷害之證明
    本不以就醫驗傷並取得診斷證明書為限，故告訴人雖因未就
    診而無法提出診斷證明，仍無礙於被告本案傷害事實之認定
    。又家庭暴力之被害人於遭受家庭暴力後之反應未必相同，
    礙於家庭成員（包含同居關係）或非同居之親密伴侶關係，
    而對加害人施暴之舉予以隱忍者亦所在多有，故告訴人即令
    於遭被告施暴後，仍與被告傳送訊息通聯往來如常互動，而
    未立即向警報案，亦難認有何違反情理可言，尤無從據此推
    論告訴人未因被告持刀惡言相向致心生畏懼，而為有利於被
    告之認定。至丙○○於收受告訴人求救訊息後，已立即回應訊
    息、撥打電話確認告訴人安危，嗣後亦與告訴人取得聯繫確
    認告訴人安危，此據告訴人及證人丙○○證述在卷（見原審訴
    字卷第87、107頁），丙○○並於108年12月26日晚間9時許在
    社群軟體臉書傳送訊息予告訴人及被告就讀之○○○○大學，表
    明身為該校學生之告訴人有遭室友恐嚇之情事（見偵卷第49
    、50頁），足見其於收受告訴人求救訊息後，已有聯繫告訴
    人確認安危、向告訴人就讀之學校反應等舉措，難認其嗣後
    於108年12月27日北上找尋告訴人有何過晚或違反常情之處
    。辯護人上開所辯，均不足採。
　至辯護人稱：證人丙○○並未親自見聞被告持刀恐嚇之事，所
    述純屬傳聞之詞，且其傳真予○○○○大學之訊息載稱告訴人之
    父在大陸工作委託其向學校反應處理，然其於警詢時卻稱其
    逾108年12月26日晚間與告訴人之父一起駕車至臺北等語，
    顯與上開訊息內容不符，其證詞不足採信云云。惟證人丙○○
    所述關於本案恐嚇部分之發覺經過、告訴人於遭恐嚇後之異
    常言行等節，乃其基於親身經歷所為之證詞，可資佐證告訴
    人於恐嚇案發後有異常之言行及情緒反應，足認告訴人指述
    非虛，已如前述，故證人丙○○此部分證述，足以檢驗告訴人
    證言之憑信性，自得作為告訴人陳述關於其遭被告恐嚇部分
    之補強證據。又證人丙○○對於本案恐嚇部分之發覺經過、告
    訴人於遭恐嚇後之異常言行等重要基本事實，前後所述互核
    大致相符，要難僅憑其對於究係受告訴人之父委託處理或與
    告訴人之父一同駕車北上等枝微末節，所述略有歧異，即認
    其證言全然不足採信。辯護人此部分所辯，亦屬無據。
  綜上所述，本案事證明確，被告犯行均堪認定，應予依法論
    科。
二、論罪科刑：
　㈠查被告行為後，108年12月25日修正公布之刑法第305條，雖
    自同年月27日施行，然僅係依刑法施行法第1條之1第2項本
    文規定將罰金數額修正提高30倍，亦即將修正前刑法第305
    條之『（銀元）300元以下』修正為『（新臺幣）9000元以下』
    ，其修正之結果不生有利或不利於被告之情形，自非屬法律
    變更，當亦不生新舊法比較之問題，而應依一般法律適用原
    則，逕行適用裁判時法。故核被告所為，係犯刑法第277條
    第1項之傷害、第305條之恐嚇危害安全罪。被告與告訴人於
    案發時係同居男女朋友，為家庭暴力防治法第3條第2款所稱
    之家庭成員，被告所為，雖亦屬該法第2條第2款所稱之家庭
    暴力罪，惟因該罪並無罰則規定，故仍應依刑法普通傷害、
    恐嚇危害安全罪論處。
　㈡被告先後毆打告訴人之手臂及大腿等行為，係本於同一犯罪
    動機，在密切接近之時間、同地實施，侵害同一法益，各行
    為之獨立性極為薄弱，依一般社會健全概念，在時間差距上
    ，難以強行分開，在刑法評價上，以視為數個舉動之接續施
    行，合為包括之一行為予以評價，較為合理，應論以接續犯
    。
　㈢被告所犯上開二罪間，犯意各別，行為互殊，應予分論併罰
    。
　㈣原審認被告犯傷害罪，事證明確，並審酌被告前為告訴人之
    同居男友，理應和平相處理性溝通，竟就雙方之爭執，不思
    依循和平手段理性處理，而徒手毆打告訴人手臂及大腿，致
    告訴人受有手臂及大腿瘀青等傷害，犯後又否認犯行、卸責
    狡辯，迄未與告訴人達成和解並賠償損害，態度不佳，兼衡
    被告於本案犯行前尚無犯罪紀錄、素行尚佳、大學就讀中、
    曾從事軍職、保全、服務業、目前無業、未婚、單親、現與
    其父同住等智識程度、家庭、生活、經濟狀況、暨其犯罪之
    動機、目的、手段等一切情狀，量處拘役30日，並諭知易科
    罰金之折算標準為新臺幣1000元折算1日。經核其關於傷害
    部分，認事用法尚無違誤，量刑亦屬妥適。被告就此部分上
    訴意旨無非係對原判決已說明事項及屬原審採證認事職權之
    適法行使，徒憑己見，妄指違誤，猶執陳詞否認犯罪，均不
    足採，業經本院指駁說明如前，其此部分上訴為無理由，應
    予駁回。
　㈤原審認被告恐嚇告訴人，事證明確，而予論罪科刑，固非無
    見。惟查被告於案發時情緒失控揚言自殺，因見告訴人欲向
    外求救，始轉而持刀架在告訴人之頸部並以「要一起死，我
    死了也不會讓你好過」等語恐嚇告訴人，業如前述，足見其
　　本意係欲自戕，而非加害告訴人之生命、身體，原審未斟酌
    及此而為科刑，自有未當。被告就恐嚇部分上訴，仍執前詞
    否認犯罪，固不足採，惟原判決關於恐嚇部分，既有上開可
    議之處，自屬無可維持，應予撤銷改判。爰審酌被告與告訴
    人於案發時為同居男女朋友，被告因情緒失控揚言自殺，竟
    告訴人欲向外求援，竟轉而持刀架在告訴人頸部，並出言恐
    嚇告訴人，危害告訴人之安全，犯後又飾詞卸責、迄未與告
    訴人達成和解或賠償損害、態度難謂良好，兼衡被告並無前
    科、素行尚佳（見本院卷第39頁之本院被告前案紀錄表）、
    恐嚇犯罪之動機、目的、手段、對告訴人所生危害、被告之
    生活狀況、智識程度等一切情狀，量處如主文第2項所示之
    刑，並諭知易科罰金之折算標準，並就前開撤銷改判部分與
    上訴駁回部分所處之刑，定其應執行之刑。
據上論斷，應依刑事訴訟法第369條第1項前段、第364條、第299
條第1項前段、第368條，刑法第305 條、第51條第6款、第41條
第1項前段，刑法施行法第1條之1第1 項，判決如主文。
本案經檢察官滕治平到庭執行職務。
中　　華　　民　　國　　110 　年　　4 　　月　　1 　　日
                  刑事第十六庭  審判長法　官  葉騰瑞
                                      法　官  廖紋妤
                                      法　官  陳芃宇
以上正本證明與原本無異。
恐嚇危害安全罪部分，不得上訴。
傷害罪部分，如不服本判決，應於收受送達後20日內向本院提出
上訴書狀，其未敘述上訴之理由者並得於提起上訴後20日內向本
院補提理由書（均須按他造當事人之人數附繕本）「切勿逕送上
級法院」。
                                      書記官  李佳芬
中　　華　　民　　國　　110 　年　　4 　　月　　13　　日
附錄：本案論罪科刑法條全文
中華民國刑法第277條
傷害人之身體或健康者，處5年以下有期徒刑、拘役或50萬元以
下罰金。
犯前項之罪，因而致人於死者，處無期徒刑或7年以上有期徒刑
；致重傷者，處3年以上10年以下有期徒刑。
中華民國刑法第305條
以加害生命、身體、自由、名譽、財產之事恐嚇他人，致生危害
於安全者，處2年以下有期徒刑、拘役或9千元以下罰金。